# 关于员工持股计划的会计处理

提问人：Kreisky 时间：2023-05-16 14:48:23
求教陈版主，公司自二级市场回购公司股份用于员工持股计划，构成股份支付，公司员工持股计划采取自有资金方式设立，由公司自行管理。本次员工持股计划的内部最高管理权力机构为持有人会议。持有人会议设管理委员会，并授权管理委员会作为员工持股计划的管理机构，监督本次员工持股计划的日常管理，代表持有人行使股东权利。
”
请问：
1 、公司自二级市场回购股票时，将相关支出计入库存股，收到员工认购款时应计入哪个科目呢？由于相关股份登记至员工持股计划名下，员工持股计划属于公司的结构化主体，库存股是否应保持为回购时的金额呢，收到的认购款计入哪个科目？
2 、“未达到解锁条件的份额由管理委员会收回，择机出售后按照相应份额的原始出资额返还持有人。如返还持有人后仍存在收益，则收益部分归公司所有。”如果未达到解锁条件，出售收益归公司所有，是否将出售金额与自二级市场回购的金额（库存股）差额计入资本公积呢？
3 、由于未达到解锁条件的份额由管理委员会收回，是否无需类比发行限制性股票确认回购义务，即借库存股，贷其他应付款；
4 、在锁定期内，公司发生派息时，员工持股计划因持有公司股份而获得的现金股利计入员工持股计划货币性资产，暂不作另行分配,待本次员工持股计划锁定期结束后、存续期内，由管理委员会根据持有人会议的授权决定是否进行分配。员工持股计划收到分红时应计入哪个科目合适呢？上市公司的应付股利吗？
5 、员工持股计划专用户的资金是冻结的吗？列报在哪个科目合适呢

回答人：chenyiwei
公司自二级市场回购股票时，将相关支出计入库存股；收到员工认购款时，按照实际收到的金额，借记银行存款，贷记“其他应付款——限制性股票回购义务”，同时将原回购价款与授予价款之间的差额调整库存股和资本公积，使得库存股科目的余额与“其他应付款——限制性股票回购义务”保持一致。后续对于回购义务负债的处理遵循《企业会计准则解释第 7 号》第五条规定。
如果不是回购注销，而是“、“未达到解锁条件的份额由管理委员会收回，择机出售后按照相应份额的原始出资额返还持有人。如返还持有人后仍存在收益，则收益部分归公司所有。””则不影响确认其他应付款，只不过明细科目从“回购义务”改为“还款义务”等类似表述。出售金额与自二级市场回购的金额（库存股）差额计入资本公积。
员工持股计划收到分红时应计入其他应付款处理，但单列明细。
员工持股计划专用户的资金不属于所有权或者使用权受到限制的资产。

提问人：Kreisky 时间：2023-06-06 21:16:55
请问陈版主，回复中提到“出售金额与自二级市场回购的金额（库存股）差额计入资本公积”，请问员工持股计划在自回购专用户非交易过户至员工持股计划专用户时点，是否同样将原回购价款与授予价款之间的差额调整库存股和资本公积呢？如果调整了，库存股金额为授予金额，如果不满足解锁条件而出售，出售价格与授予价格（库存股金额）再调整资本公积吗？
非常感谢！

回答人：chenyiwei
1 、是，需调整库存股和资本公积； 2 、后续出售价格与回购价格之间的差额调整资本公积。